# 求助陈版，关于联营企业投资收益的计算

提问人：jianfei1302 时间：2022-01-14 21:15:50
求助陈版，关于联营企业投资收益的计算
2019 年公司与其他非关联方企业共同投资一家企业，注册资本 100 万，公司占比40%，对方60%
公司章程未明确约定利润分成是按照实缴资本还是注册资本进行分配。
2019 年双方均未缴纳注册资本， 2019 年该联营企业净利润为-10万
2020 年企业缴纳 20 万，对方缴纳 20 万，联营企业实收资本为 40 万， 2020 年联营企业净利润为-50万。
2021 年双方均为缴纳注册资本， 2021 年该联营企业净利润为 100 万
问题：
1 、 2019 年公司未实际投资，是否需要确认预计负债（超额亏损）
2 、 2020 年是否需要确认预计负债（超额亏损）？如果确认预计负债，该如何计算？
方案一：预计负债=-(-50-10)*40%-20=4
方案二：预计负债=-(-50-10)*20/(20+20)-20=10
方案三：预计负债=-(-50)*40%-20=0
方案四：预计负债=-(-50)*20/(20+20)-20=5
3 、 2021 年长投-损益调整的余额为多少？
方案一：长投-损益调整=(-10-50+100)*40%=16
方案二：长投-损益调整=(-10-50+100)*20/(20+20)=20
方案三：长投-损益调整=(100)*40%=40
方案四：长投-损益调整=(100)*20/(20+20)=50
4 、什么情况下确认确认超额亏损计提预计负债？

回答人：chenyiwei
对于此类情况，应当依据股东协议、被投资公司章程等相关文件，确定享有被投资企业权益和损益的比例和份额，以及是否需对超出已认缴出资额的超额亏损承担责任。
一般理解，在出资尚未缴足的情况下，股东至少应在尚未缴足的出资的限度内，对被投资企业的超额亏损承担责任。如果股东为公司承担了借款担保、人员安置等额外责任的，则这些额外责任也需要确认预计负债。
如果股东之间对此没有约定或约定不明确的，则要求股东之间对此问题予以进一步明确；如果未能获得进一步明确的证据，则基于谨慎原则处理，即按实缴比例和认缴比例中的较高比例确认在被投资企业亏损中应分担的份额，按较低的比例确认在被投资企业的盈余中可享有的份额。